臺灣高等法院刑事判決　　　　　　　　96年度上訴字第2154號
上　訴　人
即　被　告　乙○○
指定辯護人　本院公設辯護人甲○○
上列上訴人因違反槍砲彈藥刀械管制條例案件，不服臺灣臺北地
方法院96年度訴字第383號，中華民國96年4月24日第一審判決（
起訴案號：臺灣臺北地方法院檢察署96年度偵字第4542號），提
起上訴，本院判決如下：
    主  文
上訴駁回。
    事  實
一、乙○○明知可發射子彈具有殺傷力之制式手槍、子彈及改造
    子彈，係屬槍砲彈藥刀械管制條例第4條第1項第1款、第2款
    所列管之管制物品，非經中央主管機關許可，不得寄藏及持
    有，竟於民國95年9月間某日，在臺北縣土城市○○路附近
    ，收受真實姓名不詳自稱「張重發」之成年男子所託，代為
    寄藏德國SIGSAUER廠製P226型口徑9mm制式半自動手槍1把（
    含彈匣1個，槍枝管制編號：0000000000）、中共NORINCO廠
    製77型口徑7.62mm制式半自動手槍乙把（含彈匣2個，槍枝
    管制編號：0000000000，俗稱黑星手槍）、子彈89顆（按查
    扣之子彈共89顆，其中3顆無彈頭，因此實際送鑑定之子彈
    為86顆，其中改造子彈63顆經採樣21顆試射，餘42顆，制式
    子彈共11顆，經採樣5顆試射，餘6顆，土造子彈3顆，經採
    樣1顆試射，餘2顆，玩具金屬彈9顆），並將之藏放於臺北
    市中山區○○○路○段16號2樓之1其所任職之醉叮噹卡拉OK
    店之點唱機內。嗣於96年2月27日21時59分許，為警接獲線
    報，持搜索票前往上址執行搜索，當場扣得上揭槍、彈，始
    悉上情。
二、案經臺北縣政府警察局新莊分局報請臺灣臺北地方法院檢察
    署檢察官偵查起訴。
    理  由
壹、程序部分：
    本件認定事實所引用之本件卷內所有卷證資料（包含臺北縣
    政府警察局槍枝初步檢視報告表、內政部警政署刑事警察局
    96年2月28日刑鑑字第0960029287號槍彈鑑定書、臺北縣政
    府警察局新莊分局搜索扣押筆錄及扣押物品目錄表等文書證
    據、物證等證據），並無證據證明係公務員違背法定程序所
    取得，且被告及其辯護人於原審及本院審理時對法院所提示
    之上開卷證均陳明沒意見等語，而卷內之文書證據，亦無刑
    事訴訟法第159條之4之顯有不可信之情況與不得作為證據之
    情形，從而，依刑事訴訟法第159條至159條之5之規定，本
    件認定事實所引用之本件卷證所有證據，均有證據能力，合
    先敘明。
貳、實體部分：
一、上開犯罪事實，業據被告乙○○迭於警訊、偵查及本院審理
    時均坦承不諱，核與證人姜飛行、張志榮於警訊時證述之情
    節相符，並有德國SIG SAUER廠製P226型口徑9mm制式半自動
    手槍、中共NORINCO廠製77型口徑7.62mm制式半自動手槍各
    乙把及改造子彈59顆、制式子彈11顆、土造子彈3顆等物扣
    案為憑。此外，復有臺北縣政府警察局新莊分局搜索扣押筆
    錄1份、臺北市政府警察局新莊分局扣押物品目錄表、現場
    照片22幀、臺北縣政府警察局槍枝初步檢視報告表1份等在
    卷可稽。而上開扣案之槍彈經送請內政部警政署刑事警察局
    鑑定結果認：「一、送鑑手槍貳枝，鑑定情形如下：(一)壹枝
    （槍枝管制編號0000000000），認係德國SIGSAUER廠製P226
    型口徑9MM制式半自動手槍，槍號已磨滅，槍管內具陸條右
    旋來復線，機械性能良好，可及發同口徑制式子彈，認具殺
    傷力。(二)壹枝（槍枝管制編號0000000000），認係中共NORI
    NCO廠77型口徑7.62MM（7.62X17MM）之制式半自動手槍（俗
    稱黑星手槍），未發現有槍號，槍管內具肆條右旋來復線，
    機械性能良好，可及發同口徑制式子彈，認具殺傷力。二、
    送鑑子彈捌拾陸顆，鑑定情形如下：(一)陸拾參顆，認均係由
    玩具金屬彈殼加裝直徑約9.3MM金屬彈頭而成之改造子彈，
    經採樣貳拾壹顆試射：壹拾柒顆，均可擊發，認具殺傷力；
    肆顆，均無法擊發，認不具殺傷力。(二)玖顆（試射參顆），
    認均係口徑7.62MM（7.62X17MM）制式子彈，認均具殺傷力
    。(三)參顆，認均係具直徑約9.0MM金屬彈頭之土造子彈，採
    樣壹顆試射，可擊發，認具殺傷力。(四)貳顆（試射貳顆），
    認均係口徑9MM之制式子彈，認均具殺傷力。(五)玖顆，認均
    係玩具金屬彈。」等情，有96年2月28日刑鑑字第096002928
    7號鑑驗通知書鑑定結果，足徵被告自白與事實相符，自足
    採為認定事實之基礎。本件事證明確，被告犯行堪予認定。
二、按「槍砲彈藥刀械管制條例第七條第四項、第十二條第四項
    係將『持有』與『寄藏』為分別之處罰規定，則單純之『持
    有』，固不包括『寄藏』，但『寄藏』之受人委託代為保管
    ，其保管之本身所為之『持有』，既係『寄藏』之當然結果
    ，法律上應僅就『寄藏』行為為包括之評價，不應論以『持
    有』罪。」，最高法院著有92年台上字第1360號判決意旨可
    資參照。本件被告係於95年9月間某日，在臺北縣土城市○
    ○路附近，收受真實姓名不詳自稱「張重發」之成年男子委
    託，代為保管寄藏上開之槍、彈，並自斯時起即持有上開之
    槍、彈，揆諸上開判決意旨，被告保管上開槍、彈所為之持
    有行為，顯係寄藏上開槍彈之當然結果，自應僅就被告之寄
    藏上開槍彈之行為包括評價。是核被所為，係犯修正後槍砲
    彈藥刀械管制條例第7條第4項之未經許可寄藏手槍罪及同條
    例第12條第4項之未經許可寄藏子彈罪嫌。被告以一寄藏行
    為，同時觸犯上開兩罪名，為想像競合犯，應從一重論以修
    正後槍砲彈藥刀械管制條例第7條第4項之未經許可寄藏手槍
    罪處斷。
三、原審基於上揭理由，因依槍砲彈藥刀械管制條例第7條第4項
    、第12條第4項，刑法第11條前段、第55條各規定，於審酌
    槍砲、彈藥均屬於高度危險之物品，非經主管機關許可不得
    擅自持有、寄藏，以維社會大眾安全，被告未經許可，無故
    寄藏上開槍枝、子彈，且未繳交治安機關，嚴重危害社會安
    全，惟被告年紀尚輕，寄藏前開改造手槍及制式子彈期間不
    長，尚未造成實害，犯後坦承犯行、態度尚佳等一切情狀，
    量處有期徒刑5年2月，併科罰金新臺幣5萬元，並依刑法第
    第42條第3項之規定，諭知罰金如易服勞役之折算標準。暨
    以扣案具殺傷力制式半自動手槍2把及供上述手槍用之具殺
    傷力之改造子彈42顆（原扣案63顆經採樣21顆試射餘42顆）
    、制式子彈6顆（原共扣案11顆，經鑑定試射用去5顆）、土
    造子彈2顆（原扣案3顆，經鑑定試射用去1顆）等物，均係
    屬違禁物，併依刑法第38條第1項第1款之規定宣告沒收，並
    敘明上開經鑑定試射用去之改造子彈17顆（按鑑定採樣21顆
    試射，其中4顆不具殺傷力）、制式子彈5顆、土造子彈1顆
    等物，因已滅失而不存在，自毋庸為沒收之諭知。又上開改
    造子彈經試射無法擊發之子彈4顆及金屬彈殼9顆因不具殺傷
    力，非屬違禁物，爰均不為沒收之諭知。核其認事用法，俱
    無違誤，量刑亦甚允洽。被告上訴意旨以其女友懷孕預計9
    月生產希望可以在年底入監服刑云云，但刑之執行乃檢察官
    之職權，與本院之職權無涉，被告執此指摘原判決不當，為
    無理由，應予駁回。
四、據上論斷，應依刑事訴訟法第368條，判決如主文。
本案經檢察官黃柏齡到庭執行職務。
中　　華　　民　　國　　96　　年　　7 　　月　　2 　　日
                  刑事第十九庭審判長法  官  尤豐彥
                                    法  官  宋  祺
                                    法  官  黃金富
以上正本證明與原本無異。
如不服本判決，應於收受送達後十日內向本院提出上訴書狀，其
未敘述上訴之理由者並得於提起上訴後十日內向本院補提理由書
（均須按他造當事人之人數附繕本）。
                                    書記官  楊秋鈴
中　　華　　民　　國　　96　　年　　7 　　月　　2 　　日
附錄：本案論罪科刑法條全文
槍砲彈藥刀械管制條例第7條
未經許可，製造、販賣或運輸火砲、肩射武器、機關槍、衝鋒槍
、卡柄槍、自動步槍、普通步槍、馬槍、手槍或各類砲彈、炸彈
、爆裂物者，處死刑、無期徒刑或7年以上有期徒刑；處徒刑者
，併科新台幣3千萬元以下罰金。
未經許可，轉讓、出租或出借前項所列槍砲、彈藥者，處無期徒
刑或5年以上有期徒刑，併科新台幣1千萬元以下罰金。
意圖供自己或他人犯罪之用，而犯前二項之罪者，處死刑或無期
徒刑；處徒刑者，併科新台幣5千萬元以下罰金。
未經許可，持有、寄藏或意圖販賣而陳列第1項所列槍砲、彈藥
者，處5年以上有期徒刑，併科新台幣1千萬元以下罰金。
第1項至第3項之未遂犯罰之。
槍砲彈藥刀械管制條例第12條
未經許可，製造、販賣或運輸子彈者，處1年以上7年以下有期徒
刑，併科新台幣500萬元以下罰金。
未經許可，轉讓、出租或出借子彈者，處6月以上5年以下有期徒
刑，併科新台幣300萬元以下罰金。
意圖供自己或他人犯罪之用，而犯前二項之罪者，處3年以上10
年以下有期徒刑，併科新台幣700萬元以下罰金。
未經許可，持有、寄藏或意圖販賣而陳列子彈者，處5年以下有
期徒刑，併科新台幣300萬元以下罰金。
第1項至第3項之未遂犯罰之。
